臺灣板橋地方法院刑事判決　　　　　　　　　　　　　九十一年度易字第四六九號
　　公　訴　人　臺灣板橋地方法院檢察署檢察官
　　被　　　告　甲○○
右列被告因毒品危害防制條例案件，經檢察官聲請簡易判決處刑（九十年度毒偵緝字
第八一五號），本院三重簡易庭認不宜逕以簡易判決處刑，簽移本院刑事庭依通常程
序審理及併案審理（九十年度毒偵緝字第八一二、八一三、八一四號）本院判決如左
：
    主    文
甲○○連續施用第一級毒品，累犯，處有期徒刑壹年陸月，扣案之海洛因貳包（共重
壹點柒公克）、含海洛因殘渣袋壹個沒收銷燬之；注射針筒陸支、分裝夾鍊袋陸拾柒
個、葡萄糖壹包均沒收。又連續施用第二級毒品安非他命，累犯，處有期徒刑拾月，
扣案之安非他命拾包（共重陸公克）、含安非他命殘渣袋伍個沒收銷燬之；吸食器貳
組、提撥器壹支、玻璃球肆個、斜口分裝杓管貳支均沒收。應執行有期徒刑貳年貳月
，扣案之海洛因貳包（共重壹點柒公克）、含海洛因殘渣袋壹個、安非他命拾包（共
重陸公克）、含安非他命殘渣袋伍個沒收銷燬之；注射針筒陸支、分裝夾鍊袋陸拾柒
個、葡萄糖壹包、吸食器貳組、提撥器壹支、玻璃球肆個、斜口分裝杓管貳支均沒收
。
    事    實
一、甲○○曾有多次違反麻醉藥品管理條例前科紀錄，最近一次復違反麻醉藥品管理
    條例案件，經本院判處有期徒刑八月確定，並於民國（下同）八十七年六月二十
    九日縮刑期滿執行畢。又曾因施用第二級毒品案件，經本院依台灣板橋地方法院
    檢察署察官聲請裁定送觀察、勒戒後，認有繼續施用毒品傾向，再依聲請以裁定
    另其入戒治處所強制戒治後，嗣強制戒治期滿，由台灣板橋地方法院檢察署於八
    十九年二月二十一日以八十九年度戒毒偵字第一一六號為不起訴處分確定。詎甲
    ○○猶不知悔改，五年內復基於概括犯意，自九十年一月中旬左右起至九十年十
    一月二十六日止，在台北縣三重市○○路○段一五三巷四十號等處，以注射方式
    ，施用第一毒品海洛因多次及將安非他命置入自製吸食器燒烤方式施用第二級毒
    品安非他命多次。嗣於為警九十年一月十三日下午一時四十五分許，在台北縣三
    重市○○路○段一五三巷四十號持搜索票查獲，扣得毒品海洛因一小包（０．七
    公克）、安非他命一包（淨重０．四公克）、注射針筒四支、吸食器一組、提撥
    器一支、玻璃球二個、含安非他命殘渣袋一個；復於九十年三月二十八日下午四
    時許，在台北縣蘆洲市○○街一八八巷十八弄六號六樓處與許祐豪、蔡佩雯、岳
    喜春、范陽郁、林珈竺、陳有鴻同時地為警查獲，扣得陳有鴻所有之海洛因十包
    、岳喜春所有之海洛因一包、吸食器一支、食鹽水一瓶、范陽郁所有之安非他命
    二十包等物；再於九十年三月二十九日下午五時三十分許，在台北縣仁愛街一六
    一之三號七樓處與朱信助、王惠青、杜永丁同時地為警查獲，並扣得朱助信助所
    有之海洛因九包、摻有海洛因香煙一支、斜口分裝杓三支、夾鍊袋二百十四個、
    甲○○所有之海洛因一包（重一公克）、安非他命八包（重五．四公克）、葡萄
    糖一包、夾鍊袋六十七個、安非他命殘渣袋四個、海洛因殘渣袋一個、吸食器一
    組、玻璃球二個、注射針筒二支、斜口分裝杓管二支；又於九十年四月十二日下
    午一時三十分許，在台北縣蘆洲市○○路二五五巷一號前為警臨檢查獲，扣得安
    非他命一包（重０．二公克）。其經本院依檢察官聲請裁定以九十毒聲字第二二
    八一號裁定令入戒治處所施以強制戒治，並於九十年一月二十六日為警通緝到案
    。
二、案經台北縣警察局三重分局報請台灣板橋地方法院檢察署檢察官偵查後聲請逕以
    簡易判決處刑，本院三重簡易庭認不宜簡易判決，簽移本院依通常程序審理及台
    北縣警察局新莊分局、台北市政府警局信義分局、台北縣警察局蘆洲分局報請台
    板橋地方法院檢察署察官偵查後移送本院併辦。
    理    由
一、右開事實業據被告甲○○對施用第一、二級毒品之事實坦承不諱，並有海洛因二
    包（共重一．七公克）、含海洛因殘渣袋一個、安非他命十包（共重六公克）、
    含安非他命殘渣袋五個、注射針筒六支、分裝夾鍊袋二十七個、葡萄糖一包、吸
    食器二組、提撥器一支、玻璃球四個、斜口分裝杓管二支扣案可佐。再被告於九
    十年三月二十八日、九十年四月十二日、九十年一月二十六日為警查獲後，採尿
    送鑑結果，均呈甲基安非他命陽性反應及海洛因代謝物嗎啡陽性反應，此有台北
    縣政府衛生局尿液煙毒檢驗成績書二紙及昭陽科技顧問股份有限公司檢驗報告書
    一紙在卷可稽。又被告前因施用第二級毒品案件，經本院依檢察官裁定送觀察、
    勒戒後，因有繼續施用毒品之傾向，再依聲請以裁定令入戒治處所施以強制戒治
    ，嗣強制戒治期滿，由台灣板橋地方法院檢察署於八十九年二月二十一日以八十
    九年度戒毒偵字第一一六號不起訴處分確定等情，有該不起訴處分書一紙在卷足
    憑。被告於五年內再犯毒品危害防制條例第十條第一、二項之罪，經本院裁定被
    告應入戒治處所強制戒治，復有上開裁定書在卷足憑。本件罪證明確，被告犯行
    應堪認定。
二、核被告甲○○所為，係犯毒品危害防制條例第十條第一、二項之施用第一、二級
    毒品罪。其非法持有第一、二級毒品海洛因及安非他命之低度行為，已為施用之
    高度行為所吸收，不另論罪。被告先後多次施用第一、二級毒品犯行，時間緊接
    、構成要件相同，顯係基於概括犯意為之，為連續犯，應論以一罪並依法加重其
    刑。公訴人另指訴被告自八十九年二月下旬至九十年一月初止有施用第一、二毒
    品犯行云云，惟上開部分已為被告所否認，辯稱：伊自九十年一月間才又開始施
    用毒品，之前伊仍在監服刑等語。查：被告因涉槍砲彈藥刀械管理條例案件，於
    八十八年三月三十日入台灣台北分監服刑，於八十九年四月六日始縮短刑期假釋
    出監等情，有法務部在監在押資料表一紙在卷可稽，堪認被告辯解尚非無據。此
    外又無其他證據可資佐證被告出獄後至九十年一月中旬前之期間內施用毒品之犯
    行，是此部分罪行尚有不足，惟檢察官認與前開有罪部分有連續犯之裁判上之一
    罪關係，故不另為無罪諭知。又併辦部分本件公訴人原本即已併就被告所涉此部
    分犯行提起公訴，兩者事實完全同一，是併辦部分既在原起訴犯罪事實之範圍內
    ，本院自得併予審究，附此敘明。末查被告曾受有如事實欄所載之有期徒刑執行
    完畢，此有臺灣高等法院檢察署刑案紀錄簡覆表一紙在卷可稽，其於五年以內再
    犯本件有期徒刑以上之罪，為累犯，應依法遞加重其刑。爰審酌被告之品行、犯
    罪動機、目的、手段及犯罪後態度良好等一切情狀，量處如主文所示之刑，並定
    其應執行刑。扣案之海洛因二包（共重一．七公克）、含海洛因殘渣袋一個、安
    非他命十包（共重六公克）、含安非他命殘渣袋五個分係第一、二級毒品，應依
    毒品危害防制條例十八條第一項前段規定沒收銷燬之；扣案注射針筒六支、分裝
    夾鍊袋二十七個、葡萄糖一包、吸食器二組、提撥器一支、玻璃球四個、斜口分
    裝杓管二支係被告所有供施用毒品所用之物，業據其自承在卷，應依刑法第三十
    八條第一項第二款之規定併予宣告沒收。
據上論斷，應依刑事訴訟法第四百五十二條、第二百九十九條第一項前段，毒品危害
防制條例第十條第一項、第二項、第十八條第一項前段，刑法第十一條前段、第五十
六條、第四十七條、第三十八條一項第二款、第五十一條第五款，判決如主文。
本案經檢察官徐名駒到庭執行職務。
中    華    民    國      九十一      年        三      月  二十一      日
              臺灣板橋地方法院刑事第二庭
                                              法  官  古  秋  菊
右正本證明與原本無異。
如不服本判決，應於判決送達後十日內，向本院提出上訴狀。
                                              書記官  蕭  詩  穎
中    華    民    國      九十一      年        三      月    二十一    日
附錄本案論罪科刑法條全文：
毒品危害防制條例第十條：
施用第一級毒品者，處六月以上五年以下有期徒刑。
施用第二級毒品者，處三年以下有期徒刑。
